# 权益法核算顺逆流交易

提问人：zhs7403 时间：2021-12-13 11:00:55
关于权益法核算下的顺流和逆流交易，如果下一年已实现的内部损益是否应该抵消对应的收入或成本呢？
举一个例题，甲企业于20×7年 1 月取得乙公司20%有表决权股份，能够对乙公司施加重大影响。假定甲企业取得该项投资时，乙公司各项可辨认资产、负债的公允价值与其账面价值相同。20×7年 8 月，乙公司将其成本为 600 万元的某商品以1 000万元的价格出售给甲企业，甲企业将取得的商品作为存货。至20×7年资产负债表日，甲企业仍未对外出售该存货。乙公司20×7年实现净利润为3 200万元。假定不考虑所得税因素。如甲企业20×8年将该商品的60%部分向外部独立第三方出售，已知乙公司20×8年实现净利润为4 000万元。假定甲企业20×8年度需要编制合并财务报表。
不考虑所得税及其他因素，则甲企业20×8年个别财务报表和合并财务报表对该项交易或事项分别如何进行会计处理？
①甲企业20×8年个别财务报表的会计处理
个别财务报表应确认投资收益=（4 000+400×60%）×20%=848（万元）
借：长期股权投资——损益调整　　　　　　　 848
贷：投资收益　　　　　　　　　　　 848
②甲企业20×8年合并财务报表的会计处理
因为该商品还有40%部分尚未出售，20×8年合并财务报表中存货项目应调整的金额=（400×40%）×20%=32（万元）
借：长期股权投资——损益调整　　　　　　　　 32
贷：存货 　　　　　　　　　　　　　　32
然后再有一笔
投资收益 （已实现） 48
营业成本（已实现） 48
如果反过来，顺流，是否应该
借：营业收入（均为已实现部分）
贷：营业成本
投资收益
此时，是否只考虑已实现部分即可？因为未实现上期抵消了，本期没必要继续抵消。
注意：题目是下一期实现部分上期未实现损益，而不是本期实现的情况

回答人：chenyiwei
可以这样理解。顺流交易损益在以后期间实现时，在个别报表层面已做调整（借长期股权投资，贷投资收益，将上年度抵销的影响予以转回）的前提下，本年度合并报表层面无需再做进一步调整，这一点与以前年度逆流交易损益在本期实现的情况不同。